# 合并范围确定

提问人：kingkong7011 时间：2022-11-09 16:16:47
陈版，您好！有个股权与实际控制权分离的事项想咨询下，B是A的全资子公司，持有子公司C的80%股权，母公司A决定将C公司提级管理成二级单位，也就是C公司管理决策层均由A公司派驻管理，但未将C公司控股股东变更为A公司。求解，C公司是按照原来的继续由B公司并表，还是由母公司A并表呢？谢谢。

回答人：chenyiwei
“母公司A决定将C公司提级管理成二级单位，也就是C公司管理决策层均由A公司派驻管理”，即表明其股东B不再享有对其财务、经营等相关活动的决策主导权。在这种情况下，C不再是B的子公司（即使C的利润还是要分配给B），B应将其所持有的C公司股权转为金融资产核算，不再将C纳入其合并报表范围。C应由A直接合并。
该事项不涉及股权变动，对A的合并报表结果无影响。

提问人：kingkong7011 时间：2022-11-13 18:00:29
好的，但A并未持股，由A直接合并，编制合并报表时，是先由B公司合并吗？不然，实际编制合并报表时，A该如何直接合并C呢，请陈版指导下。

回答人：chenyiwei
B的报表中作为金融资产核算；A在编制合并报表时，可以采用一次合并法，也可以先合并到B，再合并到A的分层合并处理。